臺灣臺北地方法院交通事件裁定　　　　　　　　　　九十三年度交聲字第八二八號
　　原處分機關　臺北市交通事件裁決所
　　異議人即
　　受處分人　　甲○○
右列受處分人因違反道路交通管理處罰條例案件，對於臺北市交通事件裁決所中華民
國九十三年八月十二日所為之北市裁三字第裁二二－ＡＩ0000000號裁決，聲
明異議，本院裁定如左：
    主  文
原處分撤銷。
甲○○汽車駕駛人，行車速度，超過規定之最高時速，處新台幣壹仟柒佰元，並予記
違規點數壹點。
    理  由
一、按汽車駕駛人，行車速度超過規定之最高時速者，處新臺幣（以下同）一千二百
    元以上二千四百元以下罰鍰，道路交通管理處罰條例第四十條第一項定有明文。
    又汽車駕駛人駕駛汽車違反道路交通管理處罰條例第四十條第一項規定者，除應
    依該條所規定之罰鍰處罰外，並予記違規點數一點，道路交通管理處罰條例第六
    十三條第一項第一款亦定有明文。再逕行舉發違反道路交通管理事件，經汽車所
    有人依通知單之應到案日期前到案，並告知違規駕駛人姓名、
    機關應依道路交通管理處罰條例第八十五條第三項規定處罰該汽車所有人，亦為
    違反道路交通管理事件統一裁罰基準及處理細則（下稱處理細則）第二十四條所
    明定，易言之，如汽車駕駛人超速行駛，為警當場攔停者，處罰機關固應對汽車
    駕駛人為處罰，惟若舉發機關並非當場對該部汽車攔停，而係依道路交通管理處
    罰條例第七條之二第一項第六款「汽車駕駛人之行為有左列情形之一，當場不能
    或不宜攔截製單舉發者，得對汽車所有人逕行舉發處罰：六、其他違規行為經以
    科學儀器取得證據資料者‧‧‧」規定逕行舉發者，此際舉發機關只能依同條第
    二項規定對汽車所有人掣單舉發。
二、本件異議人即受處分人甲○○駕駛其所有之車號ＤＥ－七八四三號自用小客車，
    於民國九十三年六月二十日十七時十三分許，行經臺北市○○○路與逸仙路口，
    該處道路速限為五十公里，受處分人所有之該部汽車竟以六十二公里之時速超速
    十二公里（未滿二十公里）行駛，為臺北市政府警察局交通警察大隊以雷達測速
    器測速照相機之拍照方式採證，測得其超速十二公里，再由該隊員警張書臺以該
    部汽車之所有人即異議人有違反前揭道路交通管理處罰條例第四十條第一項規定
    之行為，逕行掣單舉發，嗣將該舉發通知單送達異議人後，異議人於舉發通知單
    上所載之應到案日期（九十三年七月三十一日）前之九十三年七月二十二日向原
    處分機關提出申訴，經原處分機關請舉發單位即臺北縣政府警察局信義分局調查
    結果，仍認受處分人所有之該部汽車有於前揭路段超速行駛行為，原處分機關乃
    依前揭道路交通管理處罰條例第四十條第一項、及違反道路交通管理事件統一裁
    罰標準表規定，以受處分人駕駛其所有該部車號汽車超過規定之最高時速未滿二
    十公里行駛，於九十三年八月十二日裁處分處分人罰鍰一千七百元。
三、受處分人固不否認其有於右揭時地駕駛車號ＤＥ－七八四三號自用小客車行經舉
    發地點之事實，惟矢口否認有何違反道路交通管理處罰條例第四十條第一項規定
    之行為，辯稱：雷達測速照片內同時有三部車，如何確知係何部車超速，且超速
    地點是在伊住家附近，每日會經過此處，並知悉此處有一測速照相雷達，每經過
    此處均會特別留意車速，實無超速之理由云云。然查：本件舉發員警張書臺到庭
    結證陳稱：這是固定雷達照相，我們有設定雷達波反應區域，前面一部已經離開
    雷達波範圍，已經沒有感應，所以沒有被測試到。我們開立舉發通知單都是依據
    對照表去比對照片的超速車輛，在網狀範圍內之車輛才是測速的範圍，網狀的意
    思是指雷達波所及的範圍，本件也是這樣，因為照片中的其他車輛都不在雷達波
    範圍裡面等語（參見九十三年九月八日訊問筆錄第二頁），並有臺北市政府警察
    局信義分局九十三年八月五日北市警信分交字第九三六二六二五六ＯＯ號函後附
    之雷達波涵蓋範圍圖示對照表一紙在卷可稽，而經本院向製作系爭雷達波涵蓋範
    圍圖示對照表之兩和國際有限公司函詢結果，上開對照表對於一般市面上所沖洗
    出之相片如三公分乘五公分、四公分乘六公分、五公分乘七公分確實均可適用，
    此有該公司九十三年十二月十三日回函一份在卷足憑，是本件舉發相片內雖有三
    部自小客車先後行經舉發地點，然經以前開雷達波涵蓋範圍圖示對照表比對後，
    確實僅有異議人所有之右揭車輛位於雷達波所及之範圍中無誤。由以上所述可知
    ，本件受處分人駕駛其所有前開車號汽車超速行駛之事證相當明確，受處分人空
    言辯稱其所有之上開車號汽車，並未違規超速行駛云云，尚難認為可採，本件事
    證明確，受處分人之違規行為堪以認定。
四、綜上所述，受處分人確實有於右開時地超速行駛之違規行為，原處分依據道路交
    通管理處罰條例第四十條第一項規定，裁處受處分人一千七百元罰鍰，固非無據
    ，惟因違反道路交通管理處罰條例第四十條第一項之違規行為，依同條例第六十
    三條第一項第一款之規定，應記違規點數一點，原處分漏未記點，尚有違誤。從
    而，本件聲明異議雖無理由，然原處分既有上述不當之處，自應由本院撤銷原處
    分，另依道路交通管理處罰條例第四十條第一項、第六十三條第一項第一款之規
    定裁處受處分人一千七百元之罰鍰，並記違規點數一點，以資適法。
據上論斷，應依道路交通案件處理辦法第二十條前段，裁定如主文。
中      華      民      國    九十三    年     十二     月      二十    日
                                      臺灣臺北地方法院交通法庭
                                          法  官 吳佳薇
右正本證明與原本無異。
如不服本裁定，應於裁定送達後五日內向本院提出抗告狀。
中　　　華　　　民　　　國　　九十三　　年　　 十二 　　月　　二十一　　日
                                          書記官 潘文賢
